臺灣高等法院高雄分院刑事判決
110年度交上易字第142號
上  訴  人  
即  被  告  林英賢


上列上訴人因過失傷害案件，不服臺灣橋頭地方法院110年度交
易字第36號，中華民國110年10月15日第一審判決（聲請簡易判
決處刑案號：臺灣橋頭地方檢察署110年度偵字第831號），提起
上訴，本院判決如下：
    主  文
上訴駁回。
林英賢緩刑貳年。
    事  實
一、林英賢考領有普通重型機車駕駛執照，於民國109年7月1日1
    6時36分許，騎乘車牌號碼000-0000號重型機車，沿高雄市
    左營區翠華路由南往北方向行駛，行經翠華路與大中二路之
    交岔路口時，本應注意兩車並行之間隔，並隨時採取必要之
    安全措施，而依當時日間自然光線、柏油路面無缺陷、亦無
    障礙物，視距良好等情形，並無不能注意之情事，猶疏未注
    意即貿然向右偏駛，適有陳苡軒騎乘車牌號碼000-000號重
    型機車同向行駛至林英賢右側，因林英賢未注意兩車並行之
    間隔，致同向行駛在旁之陳苡軒閃避不及，兩車發生碰撞，
    陳苡軒人車倒地因而受有左側膝部挫傷、左側腰部挫傷及左
    側肩部挫傷等傷害。
二、案經陳苡軒訴由高雄市政府警察局左營分局報告臺灣橋頭地
    方檢察署檢察官偵查後聲請簡易判決處刑。　
    理  由
一、本件被告林英賢所犯之刑法第284條前段過失傷害罪，係法
    定刑為死刑、無期徒刑、最輕本刑為3年以上有期徒刑以外
    之罪，因其就被訴事實為有罪之陳述，經審判長告知簡式審
    判程序要旨並聽取當事人意見後，本院亦認無不得或不宜改
    依簡式審判程序進行之處，爰依刑事訴訟法第364條準用第2
    73條之1第1項規定裁定進行簡式審判程序，故本件證據調查
    依法不受同法第159條第1項、第161條之2、第161條之3、第
    163條之1及第164條至第170條規定之限制，先予說明。
二、被告對於本件過失傷害之犯罪事實於本院供認不諱，核與證
    人即告訴人陳苡軒所證之情大致相符，並有漢唐中醫診所診
    斷證明書、車輛詳細資料報表、道路交通事故現場圖、道路
    交通事故調查報告表㈠、㈡-1、現場及車損照片在卷可稽。又
    被告肇事過程經他車行車紀錄器錄得影像，有他車行車紀錄
    器錄影光碟可憑，並經原審勘驗明確，復有他車行車紀錄器
    錄影畫面翻拍照片附卷足憑。按汽車行駛時，駕駛人應注意
    車前狀況及兩車並行之間隔，並隨時採取必要之安全措施，
    道路交通安全規則第94條第3項定有明文，被告領有普通重
    型機車之駕駛執照乙節，有公路監理電子閘門-證號查詢汽
    車駕駛人結果可憑，其對於上開規定理當知悉。被告騎車前
    行時，自應遵守上開規定，而本件案發當時客觀上並無不能
    注意的情形，被告猶疏於注意與告訴人所乘機車並行之間隔
    ，貿然向右偏駛致兩車發生碰撞，並造成告訴人受傷，被告
    之駕駛行為顯有過失，且其過失行為與告訴人之傷害結果間
    ，確有相當因果關係，至屬明確。綜上所述，本件事證明確
    ，被告過失傷害犯行，堪以認定，應予依法論科。
三、論罪科刑
　㈠核被告所為，係犯刑法第284條前段之過失傷害罪。
　㈡被告肇事後，留在現場等候，於有偵查職權之機關或公務員
    尚未發覺其犯罪前，主動向據報到場之員警表明其為肇事者
    ，有道路交通事故肇事人自首情形紀錄表可查，符合自首要
    件，爰依刑法第62條前段規定減輕其刑。
四、對原判決之上訴說明　　
　  原審認被告罪證明確，因而適用刑法第284條前段、第62條
    前段、第41條第1項前段，刑法施行法第1條之1第1項規定，
    並以行為人之責任為基礎，審酌被告逕行向右偏駛肇生事故
    ，造成告訴人受有前揭傷勢，且犯後矢口否認犯行，迄今猶
    未為賠償或獲取告訴人之寬宥，未見悔意（被告已於本院審
    理期間坦認犯行並賠償）；兼衡被告自陳之學識程度、家庭
    暨經濟狀況等一切情狀，量處拘役50日，並諭知如易科罰金
    以新臺幣1,000元折算1日之折算標準。經核原判決已就刑法
    第57條揭示之各種量刑條件妥為斟酌，認事用法均無違誤，
    量刑亦稱允當，尚無失輕、過重或違反比例原則、平等原則
    之情形。被告否認犯過失傷害罪而提起上訴，惟查，原審係
    依憑被告之供述、告訴人之指述，參酌本件案發時他車行車
    紀錄器錄影畫面及其他相關證據資料，以為論斷，就被告所
    為何以構成過失傷害罪，已詳加說明，且量刑亦妥適，故被
    告具狀上訴否認犯罪，嗣於審理中坦認犯罪，指稱量刑太重
    ，而指摘原判決不當，為無理由，應予駁回。
五、被告前未曾因故意犯罪受有期徒刑以上刑之宣告，有臺灣高
    等法院被告前案紀錄表在卷可憑，此次係屬偶發過失犯，而
    被告於本院審理期間已依臺灣橋頭地方法院111年度橋小字
    第31號民事小額判決對告訴人賠償損害，有該民事小額判決
    、支票及本院電話查詢紀錄單在卷可稽，被告既願坦認犯罪
    且未對上開民事小額判決提起上訴並已賠償，堪認其經此論
    罪科刑之教訓，當知警惕，應無再犯之虞，本院認被告犯本
    件之罪所宣告之刑，以暫不執行為適當，爰依刑法第74條第
    1項第1款規定，宣告緩刑2年。
據上論結，應依刑事訴訟法第368條，刑法第74條第1項第1款，
判決如主文。
本案經檢察官陳麗琇提起公訴，檢察官葉麗琦到庭執行職務。
中　　華　　民　　國　　111 　年　　6 　　月　　1 　　日
                  刑事第九庭    審判長法  官  莊崑山
                                      法  官  陳明富
                                      法  官  林家聖
以上正本證明與原本無異。
本判決不得上訴。
中　　華　　民　　國　 111　　年　　6 　　月　　1 　　日
                                      書記官  王秋淑　　
附錄本判決論罪科刑法條：
中華民國刑法第284條
因過失傷害人者，處1年以下有期徒刑、拘役或10萬元以下罰金
；致重傷者，處3年以下有期徒刑、拘役或30萬元以下罰金。